臺灣高等法院高雄分院刑事判決　　　　　九十三年度上易字第一一五號
　　上　訴　人
　　即　被　告　丙○○
右上訴人因竊盜案件，不服臺灣高雄地方法院九十二年度易字第二二五七號中華民國
九十三年一月三十日第一審判決（起訴案號：臺灣高雄地方法院檢察署九十二年度偵
字第二一四二四號、併案號碼：九十二年度偵字第二三二二八、二三二三五、九十三
年度偵字第一四一０號），提起上訴，本院判決如左：
      主      文
上訴駁回。
      事      實
一、丙○○有犯竊盜罪之習慣，前於民國（下同）八十五年間因竊盜案件，經原法院
    判處拘役五十日，緩刑二年，在緩刑期間再屢犯竊盜案件，於八十七年間經原法
    院及本院依序分別判處有期徒刑七月及十月確定，並經裁定撤銷前案緩刑，三案
    接續執行，甫於八十九年一月七日縮短刑期執行完畢。又於八十九年間因竊盜案
    件，經本院判處有期徒刑十月確定，於九十年三月九日執行完畢。再於九十年間
    因竊盜案件，經本院及原審法院依序分別判處有期徒刑一年六月及拘役五十九日
    確定，於九十二年五月十六日經假釋交付保護管束，九十二年七月四日保護管束
    期滿。詎猶不知悔改，復基於意圖為自己不法所有之概括犯意，連續為左列竊盜
    犯行：
(一)、於九十二年十月二十一日下午七時三十五分許，在高雄市新興區○○○路三○一
    號班尼路服飾店內，趁店員不注意之際，徒手竊取店內價值新台幣（下同）一千
    七百八十元之風衣外套二件，得手後欲逃離現場之際，即為店員丁○○發現，經
    報警當場查獲，並扣得風衣外套二件。
(二)、於九十二年十一月十三日下午五時三十分許，在高雄市前金區○○○路一○七號
    玉梅檳榔攤，趁甲○○不注意之際，徒手竊取甲○○置於檳榔攤內之塑膠盒一個
    （內有八十四元），甫得手正欲離去之際，即為甲○○發現，經報警當場查獲，
    並扣得塑膠盒一個及現金八十四元。
(三)、於九十二年十一月十四日十二時三十分許，在高雄市新興區○○○路四十三號前
    ，趁戊○○下車送貨而不備之際，徒手竊取戊○○置於其駕駛之車牌號碼ＷＮ－
    二七二九號自小貨車內之塑膠盒一個（內有一千二百九十二元）及行動電話一隻
    ，甫得手正欲離去之際，即為戊○○發現，經報警當場查獲，並扣得行動電話一
    支及現金一千二百九十二元。
(四)、於九十三年一月十一日下午四時五十分，在高雄市○○區○○路與繼光路口，見
    車牌號碼九Ａ－九四六七號自小貨車門、窗均未上鎖，且車上無人，有機可趁，
    即由窗戶伸手進入該自小貨車內，徒手竊取己○○所有置放於該車內之春風牌面
    紙一盒（價值約二十元），甫得手正欲離去之際，適為員警發現而當場查獲，並
    扣得春風牌面紙一盒。
二、案經高雄市政府警察局新興分局移送臺灣高雄地方法院檢察署檢察官偵查起訴及
    移送併辦審理。
      理      由
一、右揭上訴人即被告丙○○連續於上開時、地行竊之事實，業據被告丙○○於偵查
    、原審及本院審理時坦承不諱，核與被害人丁○○、甲○○、戊○○及己○○於
    警詢時指訴被竊之情節相符，並有被害人領回上開失竊物之贓物認領保管收據四
    紙及查獲照片八幀在卷可憑，被告之自白核與事實相符，本件事證已臻明確，其
    犯行堪以認定。
二、核被告所為，係犯刑法第三百二十條第一項竊盜罪。被告前後四次竊盜犯行間，
    時間緊接，所犯構成要件相同，顯係基於概括犯意反覆實施，為連續犯，應依刑
    法第五十六條規定論以一罪並加重其刑。又被告於八十五年間因竊盜案件，經原
    法院判處拘役五十日，緩刑二年，在緩刑期間再履犯竊盜案件，於八十七年間經
    原法院及本院依序分別判處有期徒刑七月及十月確定，並經裁定撤銷前案緩刑，
    三案接續執行，甫於八十九年一月七日縮短刑期執行完畢。又於八十九年間因竊
    盜案件，經本院判處有期徒刑十月確定，於九十年三月九日執行完畢。再於九十
    年間因竊盜案件，經本院及原審法院依序分別判處有期徒刑一年六月及拘役五十
    九日確定，於九十二年五月十六日經假釋交付保護管束，九十二年七月四日保護
    管束期滿，有臺灣高等法院被告全國前案紀錄表一紙附卷可稽，其於前受有期徒
    刑之執行完畢後五年以內，再犯本案有期徒刑以上之罪，為累犯，應依刑法第四
    十七條之規定遞加重其刑。
三、原審因認被告犯上述之罪，而適用刑法第五十六條、第三百二十條第一項、第四
    十七條、罰金罰鍰提高標準條例第一條前段（漏未引用）、竊盜犯贓物犯保安處
    分條例第三條第一項第一款、第四條、第五條第一項前段之規定，並審酌被告正
    值壯年，本可期其自食其力，不貪取非分之財，詎仍連續行竊，顯乏尊重他人財
    產權益之觀念，心存僥倖，應予非難，惟念其犯後坦承犯行，態度乙好等一切情
    狀，量處有期徒刑一年；又被告自八十五年間起至今有多次竊盜前科，經判決如
    事實欄所載之刑期，有如上述，而其於刑之執行完畢後不久，復犯本案連續竊盜
    四次，足見被告顯有犯竊盜罪之習慣，爰依竊盜犯贓物犯保安處分條例第三條第
    一項第一款、第五條第一項前段之規定，併諭知被告應於刑之執行前入勞動場所
    強制工作三年，以資矯正。其認事用法，並無不合，量刑亦屬適當，被告上訴意
    旨指摘原判決量刑過重不當，為無理由，應予駁回。
據上論斷，應依刑事訴訟法第三百六十八條，判決如主文。
本案經檢察官劉文水到庭執行職務。
中    華    民    國     九十三     年       三       月       三十一   日
                              臺灣高等法院高雄分院刑事第六庭
                                  審判長法官  王憲義
                                        法官  范惠瑩
                                        法官  張盛喜
右正本證明與原本無異。
不得上訴。
                                      書記官  林淑敏
中    華    民    國     九十三     年       四      月      二        日
附錄：本判決論罪科刑法條：
刑法第三百二十條第一項：
意圖為自己或第三人不法之所有，而竊取他人之動產者，為竊盜罪，處五年以下有期
徒刑、拘役或五百元以下罰金。
                                                                        Ｆ
